【裁判字號】    95,交聲,265
【裁判日期】    950330
【裁判案由】    違反道路交通管理處罰條例聲明異議
【裁判全文】
臺灣臺北地方法院交通事件裁定         95年度交聲字第265號
原處分機關  交通部公路總局台北區監理所
異  議  人
即受處分人  甲○○
上列異議人即受處分人因違反道路交通管理處罰條例案件，對於
臺北市交通裁決所民國九十五年三月十五日北監營裁字第裁四○
—ＡＩＫ五○一一二四號裁決聲明異議（原舉發案號：臺北市政
府警察局九十五年一月十七日掌電字第ＡＩＫ五○一一二四號舉
發違反道路交通管理事件通知單），本院裁定如下：
    主  文
原處分撤銷。
甲○○不罰。
    理  由
一、原處分意旨略以: 異議人即受處分人甲○○未於其所有之車
    牌號碼七三二—ＭＹ號營業小客車兩側後門標示牌照號碼及
    個人名稱，違反道路交通安全規則第四十二條第一項第二款
    後段之規定。嗣於民國九十五年一月十七日十七時十八分許
    ，異議人甲○○駕駛前開營業小客車行經臺北市○○區○○
    路五段時經警發現而舉發其違規，依道路交通管理處罰條例
    第十六條第一項第三款裁決科罰鍰新臺幣（以下同）九百元
    等語。
二、異議意旨略以：異議人係依交通部九十四年十二月二十日交
    路字第○九四○○八五○五四一號及內政部內警字第○九四
    ○一○一六四三號令，在後車門張貼廣告刊物，並於後葉子
    板書有車號及所有人字樣，是伊並未違反規定，原處分認為
    伊違反道路交通安全規則之規定，應係無理由，據此聲明異
    議等語。
三、按道路交通安全規則第四十二條已於九十四年十二月二十日
    由交通部、內政部會銜修正、發布，並於發布日起施行，而
    該條第一項第二款之規定修正為：車輛車身顏色及加漆標識
    ，應依下列規定：(二)大客車應於門旁標示牌照號碼及乘客人
    數，營業大客車並應於乘客人數下標示載重量。營業小客車
    應於兩側後門標示牌照號碼及公司行號、運輸合作社或個人
    名稱，後窗玻璃標示牌照號碼，營業小客車兩側車門 (不含
    車窗) 範圍得以平面漆繪或穩固黏貼方式張貼廣告，並應符
    合各目的事業主管機關及地方政府相關廣告物管理之法令規
    定辦理。應標示於兩側後門之牌照號碼及公司行號、運輸合
    作社或個人名稱，得移置於後葉子板。但後葉子板位置空間
    不足者，牌照號碼及公司行號、運輸合作社或個人名稱仍應
    標示於兩側後門。
四、經查，本件異議人即受處分人所有之車牌號碼七三二—ＭＹ
    號營業小客車左右兩側之後車門（不含車窗部分）均已張貼
    廣告，並未加漆牌照號碼及個人名稱之事實，有卷附照片二
    幀可參，異議人對此亦不爭執，應可認定。又道路交通安全
    規則第四十二條第一項第二款後段原雖有「營業小客車應於
    兩側後門標示牌照號碼及公司行號、運輸合作社或個人名稱
    。」之規定，然該規定業已於九十四年十二月二十日修正如
    上述，依該規定，應標示於兩側後門之牌照號碼及公司行號
    、運輸合作社或個人名稱，原得移置於後葉子板之位置，而
    觀之上開照片，異議人所有之上開車輛後側葉子板位置空間
    並非狹小，且已經在其上加漆「七三二—ＭＹ」及「甲○○
    」等字樣，顯然並無違反上開規定之事實，自不能依上開規
    定予以處罰。至於異議人之上開車輛於車身所設置之廣告是
    否合法，應另依廣告物管理之相關行政法規之規定予以判斷
    ，然此並無礙於異議人並無違反道路交通安全規則第四十二
    條第一項第二款之事實。原處分機關未加詳查，遽引道路交
    通管理處罰條例第十六條第一項第三款規定，科處異議人罰
    鍰六百元，實有未洽，本件異議為有理由，爰撤銷原處分，
    並另為異議人不罰之諭知。
據上論斷，應依道路交通案件處理辦法第二十條，裁定如主文。
中    華    民    國    95    年    3     月    30    日
                  交通法庭法  官  林柏泓
如不服本裁定應於送達後5日內向本院提出抗告狀。
以上正本證明與原本無異。
                          書記官  柯貞如
中    華    民    國    95    年    4     月    3     日


司法院資訊處製作；財團法人民間司法改革基金會備份。
